【裁判字號】    97,易,115
【裁判日期】    970320
【裁判案由】    竊盜
【裁判全文】
臺灣桃園地方法院刑事判決               97年度易字第115號
公  訴  人  臺灣桃園地方法院檢察署檢察官
被      告  乙○○
上列被告因竊盜案件，經檢察官聲請簡易判決處刑（96年度偵字
第20567 號），經本院認有刑事訴訟法第451 條之1 第4 項但書
第4 款之情形，改行通常訴訟程序，被告於本院準備程序進行中
，就被訴事實為有罪之陳述，經本院告知簡式審判程序意旨，並
聽取公訴人及被告之意見後，本院裁定依簡式審判程序審理，並
判決如下：
    主  文
乙○○攜帶兇器竊盜，處有期徒刑柒月，扣案之千斤頂壹付、輪
胎扳手壹支，均沒收。又攜帶兇器竊盜，未遂，處有期徒刑伍月
，扣案之上開千斤頂壹付、輪胎扳手壹支，均沒收。應執行有期
徒刑拾月，扣案之千斤頂壹付、輪胎扳手壹支，均沒收。
    事  實
一、乙○○意圖為自己不法之所有，於民國96年8 月11日上午6
    時許，在桃園縣大園鄉臺灣桃園國際機場第二航廈地下室1
    樓之停車場內，以持用其所有客觀上足以對人之生命、身體
    造成危害之兇器千斤頂1 付（均為鐵製，包含千斤頂扳手1
    支，亦為鐵製，全長29公分，下稱上開千斤頂）、輪胎扳手
    1 支（鐵製，全長28公分，另包含彎鉤部分8 公分，下稱上
    開輪胎扳手），將丙○○所使用，車牌號碼為3995－EH號（
    車主為玄洋企業有限公司）之自用小客車之前輪2 個（下稱
    上開輪胎）卸下之方式而竊取之，得手後，旋以其所駕駛之
    車牌號碼為040 －DH號之營業用小客車（下稱上開營業小客
    車），將上開輪胎載至臺灣高速鐵路青埔站附近隨意丟棄。
    嗣於同日下午4 時30分許，乙○○駕駛上開營業小客車再度
    返回上揭第二航廈地下1 樓停車場內，另行起意，意圖為自
    己不法之所有，持用其所有客觀上足以對人之生命、身體造
    成危害之兇器上開千斤頂1 付、上開輪胎扳手1 支，正在拆
    卸甲○○所有，車牌號碼為0807－QA號之自用小客車前輪（
    下稱系爭輪胎）之際，適為警當場查獲致未得逞，並扣得其
    所有，供其犯本件加重竊盜罪、加重竊盜未遂罪所用之上開
    千斤頂1 付、輪胎扳手1 支。
二、案經內政部警政署航空警察局移送臺灣桃園地方法院檢察署
    檢察官偵查後聲請以簡易判決處刑。
    理  由
壹、程序部分：
一、按檢察官聲請以簡易判決處刑之案件，經法院認為有刑事訴
    訟法第451 條之1 第4 項但書之情形者，應適用通常程序審
    判之，同法第452 條定有明文。經查，本件被告乙○○被訴
    竊盜一案，本院認檢察官之聲請有刑事訴訟法第451 條之1
    第4 項但書第4 款所定之事由，不得以簡易判決處刑，爰依
    刑事訴訟法第452 條之規定，改用通常程序審判之，合先敘
    明。
二、本件被告乙○○所犯係死刑、無期徒刑或最輕本刑為三年以
    上有期徒刑以外之罪，亦非屬臺灣高等法院管轄第一審之案
    件，其於準備程序中就被訴事實為有罪之陳述，經本院告知
    簡式審判程序之旨，並聽取當事人意見後，經本院依刑事訴
    訟法第273 條之1 第1 項規定裁定進行簡式審判程序，合先
    敘明。
貳、實體部分：
一、訊據被告乙○○對於上揭事實坦白承認，並核與證人即被害
    人丙○○之妻謝陳彩雲；證人即被害人甲○○分別於警詢中
    所指述之失竊情節一致，復有贓物認領保管單、車籍查詢－
    基本資料詳細畫面各2 紙，及查獲現場照片14幀附卷可稽，
    及上開被告所有，供其犯本件加重竊盜罪、加重竊盜未遂罪
    所用之千斤頂1 付、輪胎扳手1 支扣案為證，堪認被告上開
    任意性自白，核與事實相符，可以採取。至被告雖於本院審
    理中一度辯稱：案發當日伊因為有吃藥，所以神智不清，不
    知道自己在做什麼云云，惟已與上開事證不符，況被告既就
    伊於竊得上開輪胎後，復駕駛上開營業小客車將之載至臺灣
    高速鐵路青埔路附近丟棄一節供承不諱，則可見被告於案發
    當日尚可安全駕車前往棄置竊得之上開輪胎，並能明確記憶
    棄置之地點，顯非有被告所辯之情形，是被告上開所辯應係
    事後避重就輕之詞，委無足取。本件事證已經明確，被告上
    揭犯行足可認定，應依法論科。
二、查被告乙○○持用於竊取上開輪胎、系爭輪胎之千斤頂1 付
    、輪胎扳手1 支，經本院當庭勘驗結果：輪胎扳手為鐵製，
    全長28公分，另包含彎鉤部分8 公分；千斤頂1 付，均為鐵
    製，包含千斤頂扳手1 支，亦為鐵製，全長29公分，此有本
    院97年3 月6 日勘驗筆錄在卷足憑，是如持之以揮擊，當能
    對人之生命、身體造成危險，均應屬兇器無誤。核被告持用
    上開千斤頂1 付、輪胎扳手1 支，竊取上開輪胎之所為，係
    犯刑法第321 條第1 項第3 款之攜帶兇器加重竊盜罪；而其
    持用上開千斤頂1 付、輪胎扳手1 支，竊取系爭輪胎之所為
    ，則係犯刑法第321 條第2 項、第1 項第3 款之攜帶兇器加
    重竊盜未遂罪。公訴意旨雖認本件被告所為，分別係犯刑法
    第320 條第1 項竊盜罪、刑法第320 條第3 項、第1 項竊盜
    未遂罪，惟被告於竊取上開輪胎、系爭輪胎時均所持用其所
    有上開千斤頂1 付、輪胎扳手1 支一情，業經被告供明在卷
    ，則其所為自應該當攜帶兇器加重竊盜罪、攜帶兇器加重竊
    盜未遂罪，公訴意旨起訴法條容有未洽，惟起訴基本事實相
    同，爰依刑事訴訟法第300 條規定，變更起訴法條，併此敘
    明。又被告係基於為自己不法所有之意圖，而已著手實施竊
    取系爭輪胎之行為，惟因遭警發覺，致未得逞，為未遂犯，
    應依刑法第25條第2 項規定減輕其刑。再被告所犯上開二罪
    間，犯意各別，罪名不同，應分論併罰。爰審酌被告犯罪之
    動機、目的、手段、竊得財物之價值、犯後態度、素行等一
    切情狀，分別量處如主文所示之刑，並依法定其應執行之刑
    。又被告犯本件上開2 罪之時點均係在96年4 月24日以後，
    並無中華民國96年罪犯減刑條例之適用，附予敘明。
三、至上開扣案之千斤頂1 付、輪胎扳手1 支，均係被告所有，
    且為供其犯本件加重竊盜罪、加重竊盜未遂罪所用之物，業
    經被告於本院審理時供明在卷，均應依刑法第38條第1 項第
    2 款之規定宣告沒收，附此敘明。
據上論斷，應依刑事訴訟法第452 條、第273 條之1 第1 項、第
299 條第1 項前段、第300 條，刑法第321 條第1 項第3 款、第
2 項、第25條第2 項、第51條第5 款、第38條第1 項第2 款，判
決如主文。
本案經檢察官鄭東峰到庭執行職務。
中    華    民    國    97    年    3     月    20    日
                        刑事第十二庭法  官  王美玲
以上正本證明與原本無異。
如不服本判決，應於判決送達後10日內向本院提出上訴狀（應附
繕本），其未敘述上訴理由者，應於上訴期間屆滿後20日內補提
理由書狀於本院，上訴於臺灣高等法院。
                                    書記官  何伊羚
中    華    民    國    97    年    3     月    20    日
附錄本案論罪科刑法條：
刑法第321條
犯竊盜罪而有左列情形之一者，處六月以上、五年以下有期徒刑
：
一  於夜間侵入住宅或有人居住之建築物、船艦或隱匿其內而犯
    之者。
二  毀越門扇、牆垣或其他安全設備而犯之者。
三  攜帶兇器而犯之者。
四  結夥三人以上而犯之者。
五  乘火災、水災或其他災害之際而犯之者。
六  在車站或埠頭而犯之者。
前項之未遂犯罰之。


司法院資訊處製作；財團法人民間司法改革基金會備份。
